【裁判字號】    99,訴,831
【裁判日期】    990913
【裁判案由】    撤銷股東會決議
【裁判全文】
臺灣臺南地方法院民事判決               99年度訴字第831號
原      告  丙○○○
訴訟代理人  甲 ○ ○
被      告  丁 ○ ○
上列當事人間請求撤銷股東會決議事件，本院判決如下：
    主      文
原告之訴駁回。
訴訟費用由原告負擔。
    事實及理由
一、按原告之訴，依其所述之事實，在法律上顯無理由者，法院
    得不經言詞辯論，逕以裁判駁回之，民事訴訟法第249條第2
    項定有明文。復按當事人適格為權利保護要件之一，所謂當
    事人適格，係指當事人就特定訴訟標的有實施訴訟之權能而
    言，亦即必須當事人對於為訴訟標的之法律關係有處分之權
    能，始足當之，是原告或被告就為訴訟標的之法律關係如無
    訴訟實施權，當事人即非適格，欠缺權利保護要件，法院應
    認訴為無理由，以判決駁回之。又股東會之召集程序或其決
    議方法，違反法令或章程時，股東得自決議之日起一個月內
    ，訴請法院撤銷其決議，公司法第189條著有明文； 又依公
    司法第189條所定請求撤銷股東會決議之訴， 應以股東會所
    屬之公司為被告，其當事人之適格始無欠缺（最高法院68年
    台上字第603號判例參照）。
二、本件原告主張略以：
（一）依公司法第189條， 股東會召集程序或其決議方法違反法
      令時，1個月內訴諸法院撤銷其決議。
（二）被告啟佳企業有限公司總股權80股，其中原告丙○○○25
      股，胡清順25股 （胡智能、丁○○、胡榮娟、謝碧綢4人
      ，每人繼承6.25股），胡清福25股（胡中憲、胡啟楨、胡
      松得、乙○○、胡惠珍5人，每人繼承5股）， 謝廷亮5股
      ，股東會門檻40股。
（三）被告啟佳企業有限公司於民國99年6月12日 所召開之股東
      會，出席股東雖有謝廷亮5股（謝宗展代理）、胡松得5股
      及丁○○6.25股，上開出席股東數合計未超過被告公司全
      部股數之2分之1，即開股東會40股之門檻，當然流會。因
      99年6月12日之股東會根本不得決議， 但查議事錄，記錄
      員丁○○不實偽造謂：「新任負責人丁○○，由新選負責
      人全權負責」等語， 犯刑法第215條，業務上文書登載不
      實，造文書罪。
（四）聲明：撤銷被告公司99年6月12日股東會決議。
三、原告前揭主張，固據提出被告公司議事錄、有限公司登記事
    項卡等件為憑，惟查，原告以丁○○為被告之訴，揆諸首開
    說明，自有當事人適格之欠缺。從而，原告對丁○○提起本
    件訴訟，顯然欠缺權利保護要件，在法律上顯無理由，爰不
    經言詞辯論，逕以判決駁回。
四、據上論結，本件原告之訴顯無理由， 依民事訴訟法第249條
    第2項、第78條判決如主文。
中    華    民    國    99    年    9     月    13    日
                          臺灣臺南地方法院民事第二庭
                                  法  官  王 獻 楠
以上正本證明與原本無異。
如不服本判決，得於收受送達翌日起20日內向本院提出上訴狀（
須按對造人數附繕本）。如委任律師提起上訴者，應一併繳納上
訴審裁判費。
中    華    民    國    99    年    9     月    13    日
                                  書記官  李 鎧 安

司法院資訊處製作；財團法人民間司法改革基金會備份。
